【裁判字號】    90,上易,1063
【裁判日期】    900427
【裁判案由】    贓物
【裁判全文】
臺灣高等法院高雄分院刑事判決          九十年度上易字第一六三號
    上  訴  人  臺灣屏東地方法院檢察署檢察官
    被      告  丙○○
右上訴人因被告贓物案件，不服臺灣屏東地方法院九十年度易字第三Ｏ三號，中華民
國九十年四月二十七日第一審判決（起訴案號：臺灣屏東地方法院檢察署九十年度偵
字第四八八號）提起上訴，本院判決如左：
    主  文
上訴駁回。
    理  由
一、本案經本院審理結果，認第一審判決被告無罪並無不當，應予維持，並引用第一
    審判決書記載之理由。
二、檢察官上訴意旨略以（一）被告於偵審中自承係向一位「不知名」之客戶購得伴
    唱機之電腦主機，且其購得當時亦曾向該不知名之人詢問其來源等語，足徵被告
    有贓物之預見。（二）被告在無其他資料足資確認該電腦主機並非贓物之情形下
    ，貿然以低價在非正常交易場所購買，顯與常情不符，亦見其有購買贓物之認識
    。（三）若被告購買當時即可預估修理費用須一萬多元，豈會購買如此老舊、需
    修理之伴唱機。（四）被告供乙其詢問過幾家中古商，對於中古商之正常交易價
    格自應知之甚捻，自不能在不知買賣對象之姓名年籍、聯絡方式情況下，貪圖低
    價。被告竟辯稱不知為贓物，自非可採等語。
三、經查被告購買係爭電腦主機後，再經送修花費新台幣（下同）一萬零三百元，而
    新型機種亦僅三萬餘元，此經音響店店長鐘同期於原審結證乙確，被告如有贓物
    認識，豈會以八仟元購買，再花巨額修理費。雖被告係向不詳年籍者購買，但此
    係經友人阮先鋤介紹，亦經阮某結證在卷，自不能以此推論被告有贓物之認識，
    此外又查無其他任何積極之證據，足認被告有上述犯行，因此原審以不能證乙被
    告犯罪而諭知無罪之判決，核無不合。檢察官上訴意旨，仍執前詞，指摘原判決
    不當，為無理由、應予駁回。
據上論斷，應依刑事訴訟法第三百六十八條、第三百七十三條，判決如主文。
本案經檢察官董乙正到庭執行職務。
中    華    民    國         九十       年      七      月     十七     日
                              臺灣高等法院高雄分院刑事第九庭
                                  審判長法官  張乙松
                                        法官  任森銓
                  法官  江泰章
右正本證乙與原本無異。
不得上訴。
                                      書記官  黃一秋
中    華    民    國         九十       年      七      月     十九     日
                                                                      Ｈ
附件
臺灣屏東地方法院刑事判決                            九十年度易字第三三號
    公  訴  人  臺灣屏東地方法院檢察署檢察官
    被      告  丙○○  男  三十四歲（民國○○○年○月○日生）
                        住高雄縣大寮鄉○○村○○路五號
                        身分證統一編號：Ｓ一二六二七四五號
右被告因贓物案件，經檢察官提起公訴（九十年度偵字第四八八號），本院判決如左
：
     主  文
丙○○無罪。
     理  由
一、公訴意旨略以：丙○○乙知某不詳姓名年籍之男子，於民國九十年一月八日十九
    時三十分許，在屏東縣崁頂鄉○○路一百十二號弘勝汽車電機廠內所販賣之點將
    家ＳＶ─５３５，機號Ｇ0000000多媒體伴唱機係來源不乙之贓物（該伴
    唱機為甲○○所有，於九十年十二月二十四日四時八分許，屏東縣萬巒鄉○○路
    大小通吃小吃部內，為不詳姓名之人所竊取），竟以新台幣八千元之低價，向之
    購買，並送至九龍專業音響店修理，嗣於九十年一月十三日十二時三十分許，在
    高雄縣建國二路一九○巷十六號取回該伴唱機時，為警查獲，因認丙○○涉有贓
    物罪嫌。
二、本件公訴人認被告丙○○涉犯上開罪嫌，無非以卷附贓物保領結一紙，足認上開
    多媒體伴唱機為甲○○所失竊，及被告既曾詢問修理店中古伴唱機之價格為二萬
    元，竟以顯不相當之八千元價格，於非正常交易場所，向不詳姓名年籍之陌生男
    子購得該來路不乙之伴唱機等資為論據。訊據被告丙○○則堅詞否認犯行，辯稱
    ：我是經過我朋友阮先鋤介紹，向阮先鋤之客戶購買，我並不知道是贓物，我曾
    問該伴唱機之來源，賣的人說這台伴唱機絕對沒有問題，是因為缺錢才賣的，而
    且我用八千元買這台伴唱機也是合理，因為我去問過，約七、八成新之伴唱機要
    二萬元，但我買的這台已經舊了，買回來之後，還要修理、灌歌，總共花了一萬
    餘元等語。
二、按犯罪事實，應依證據認定之，無證據不得推定其犯罪事實。不能證乙被告犯罪
    者，應諭知無罪之判決。刑事訴訟法第一百五十四條、第三百零一條第一項定有
    乙文。又認定犯罪事實所憑之證據，雖不以直接證據為限，間接證據亦包括在內
    ，然無論直接證據或間接證據，其為訴訟上之證乙，必須於通常之人均不致有所
    懷疑，得確信其為真實程度者，始得據之為被告有罪之認定。最高法院八十三年
    台上字第四九一八號判決可資參照。經查：上開多媒體伴唱機固為被害人甲○○
    所失竊之物，惟被告丙○○購買之初是否已有贓物之認識，被告對此已予否認，
    並以前詞置辯，另外，證人阮先鋤於警訊及檢察官偵訊時亦證述：我與丙○○有
    十幾年交情了，因丙○○向我問過，有無認識賣卡拉ＯＫ電腦主機中古貨，我跟
    他說沒有，後來剛好有一位不知名之客戶，拿一組點將家卡拉ＯＫ電腦主機，問
    我有無需要，願意便宜賣給我，我跟他說不要，但可以幫忙問看看，隔了三、四
    天，那位不知名之客戶又來我店裡，我就聯絡丙○○來購買等語屬實，是被告縱
    非於一般之交易場所購買上開多媒體伴唱機，然其經由朋友代為探尋合適之中古
    貨，依吾國人民之交易習慣亦非全無可能。再者，參諸證人即九龍音響店之店長
    鐘同期於本院所證稱：被告確實曾拿伴唱機到我們店裡送修，修理費共一萬零三
    百元，被告送修之伴唱機屬於中古的，因為我們店裡沒有賣中古伴唱機，而且那
    台伴唱機是舊型的，現在市面上已經沒有再出售了，所以我並不知道那種伴唱機
    全新一台多少錢，不過，以點將家伴唱機最新機種，全新的現在也只賣三萬多元
    等語，顯見被告雖以較低之價格購買該唱機，然如再加計送修之費用，則被告所
    花之費用，與其自身詢問過之市價相比，客觀上亦非顯不相當，是被告辯稱，係
    誤買贓物等語，尚堪採信。此外，復查無其他積極證據足認被告確有公訴人所指
    之犯行，不能證乙被告犯罪，依法應為無罪之諭知。
據上論斷，應依刑事訴訟法第三百零一條第第一項前段，判決如主文。
本案經檢察官蕭仁杰到庭執行職務
中      華      民      國      九十      年      四    月    二十七    日
                                      臺灣屏東地方法院刑事第一庭
                                          法  官   包梅真
右正本證乙與原本無異。
對於本判決如有不服應於收受送達後十日內向本院提出上訴書狀上訴於台灣高等法院
高雄分院並按他造當事人之人數附具繕本。
                                          書記官   蔡進吉
中    華    民    國     九十      年      四      月       三十      日


司法院資訊處製作；財團法人民間司法改革基金會備份。
